【裁判字號】    89,訴,81
【裁判日期】    890504
【裁判案由】    偽造文書
【裁判全文】
臺灣臺東地方法院刑事判決                            八十九年度訴字第八一號
    公  訴  人  臺灣台東地方法院檢察署檢察官
    被      告  甲○○
右列被告因偽造文書案件，經檢察官提起公訴（八十九年度偵字第六四０號），本院
判決如左：
    主  文
甲○○行使偽造私文書，足以生損害於公眾及他人，累犯，處有期徒刑伍月。雲林縣
警察局斗六分局警訊筆錄、交通事故現場草圖及酒精測試條上偽造之「康耿銘」署押
肆枚均沒收。
    事  實
一、甲○○於民國八十六年間因違反修正前麻醉藥品管理條例，於民國八十七年二月
    二十七日經臺灣台南地方法院判處有期徒刑六月確定，八十七年五月十一日易科
    罰金執行完畢。緣又因違反槍砲彈藥刀械管制條例，為法院通緝中，仍不知悔改
    ，復於八十九年二月十八日凌晨零時三十分許，在雲林縣斗六市○○路及河堤便
    道之路口，因駕駛汽車與人發生車禍，甲○○為掩飾其通緝犯之身份，竟冒充其
    兄「康耿銘」之姓名應訊，分別在警局當日製作之警訊筆錄上、交通事故現場草
    圖各一件，及酒精測試條二件，分別偽簽「康耿銘」之簽名署押，進而交付警方
    行使該簽名之表示，足以生損害於其兄康耿銘及警察局對於交通案件事故處理之
    正確性。
二、案經雲林縣警察局斗六分局報請臺灣雲林地方法院檢察署核轉臺灣台東地方法院
    檢察署偵察起訴。
    理  由
一、訊據被告甲○○對於前述犯罪事實均坦承不諱，並稱實在係因為有案通緝為逃避
    警察追緝始冒充其兄康耿銘之簽名等語，核與其在警訊及偵查中所述相符，復有
    被告當時以康耿銘身份應訊，簽署「康耿銘」署押之警訊筆錄、交通事故現場草
    圖影本各一件，及酒精測試條影本二件附卷可證。本案除有被告之自白外，復有
    如前述簽署「康耿銘」姓名之文件足為補強證據，被告犯罪事證明確，應予論罪
    科刑。
二、核被告未經康耿銘之同意，冒用康耿銘之名義，以同一犯意，時間緊接，接續分
    別在交通事故現場草圖、酒精測試條及警訊筆錄上，擅自偽簽「康耿銘」之姓名
    署押，其係接續一行為所為，係犯刑法第二百十七條之偽造署押罪。又其偽造康
    耿銘名義製作上述文書，使生損害於其兄康耿銘及警察局對於交通案件事故處理
    之正確性，係犯刑法第二百十條之偽造私文書罪。其偽造之署押係構成偽造私文
    書之一部分，偽造署押罪為偽造私文書罪所吸收，而不另論。又被告進而持該偽
    造之文書交付警察局以主張權利，係犯刑法第二百十六條之行使偽造私文書罪，
    前所為偽造私文書之行為屬低度行為，復為行使之高度行為所吸收，而論以行使
    偽造私文書罪為已足。其接續三次偽造並行使以有所表示，如前所述，係單純一
    行為。再查被告於民國八十六年間因違反修正前麻醉藥品管理條例，於民國八十
    七年二月二十七日經臺灣台南地方法院判處有期徒刑六月確定，八十七年五月十
    一日易科罰金執行完畢，有臺灣高等法院被告全國前案紀錄表一件附卷可查，被
    告所受刑之執行雖為易科罰金而執行完畢，惟依刑法第四十四條之規定，仍屬有
    期徒刑之執行完畢，五年以內再犯本案有期徒刑以上之罪，為累犯，應依刑法第
    四十七條之規定，加重其刑。再被告犯罪之動機、目的係因為逃避法院之通緝，
    以一般通常之人均無法期待其能勇於以本人名義表示，是要求被告不可冒用他人
    名義偵訊，實無期待可能性，惟被告因案通緝在先，本應面對國家刑罰權之制裁
    ，竟一再逃避追緝，進而再犯本罪，此風實不可長。是被告在本案上雖無期待可
    能性，惟罪責上亦僅得減輕其刑而已。爰審酌被告犯罪之動機、目的，犯罪後隨
    即為警發現，犯罪所生危害尚輕，犯罪後坦承犯行態度良好等一切犯罪情狀，量
    處如主文所示之刑，以示懲戒。末按偽造之印章、印文或署押，不問屬於犯人與
    否，沒收之，刑法第二百十九條定有義務沒收之規定。查被告接續一行為共計偽
    造「康耿銘」署押四枚，分別在雲林縣警察局斗六分局警訊筆錄上一枚、雲林縣
    警察局交通事故現場草圖一枚，及酒精測試條二件上各一枚，依前述規定，爰併
    宣告均沒收。
據上論斷，應依刑事訴訟法第二百九十九條第一項前段，刑法第二百十條、第二百十
六條、第二百十七條、第四十七條、第二百十九條，判決如主文。
本案經檢察官楊大智到庭執行職務
中    華    民    國      八十九      年      五      月        四      日
                                  臺灣臺東地方法院刑事庭
                                      法  官  錢  建  榮
右正本證明與原本無異。
如不服本判決，應於判決送達後十日內向本院提出上訴狀。（須附繕本）
「切勿逕送上級法院」
                                      書記官  林  建  成
中    華    民    國      八十九      年      五      月        四      日
附錄本案論罪科刑法條全文
刑法第二百十條：
偽造、變造私文書，足以生損害於公眾或他人者，處五年以下有期徒刑。
刑法第二百十六條：
行使第二百十條至第二百十五條之文書者，依偽造、變造文書或登載不實事項或使登
載不實事項之規定處斷。


司法院資訊處製作；財團法人民間司法改革基金會備份。
